臺灣高等法院刑事判決
111年度上訴字第1800號
上  訴  人  
即  被  告  周鈺堂



選任辯護人  王俊賀律師
            陳克譽律師
上  訴  人  
即  被  告  新井豐


            葉庭宇



上列上訴人因違反組織犯罪防制條例等案件，不服臺灣新竹地方
法院110年度訴字第825號，中華民國111年2月18日第一審判決（
起訴案號：臺灣新竹地方檢察署110年度偵字第13333、13871、1
4218號），提起上訴，本院判決如下：
    主  文
原判決關於甲○○、乙○○、丙○○部分，均撤銷。
甲○○犯發起犯罪組織罪，處有期徒刑壹年陸月。又犯三人以上共
同犯詐欺取財未遂罪，共貳拾陸罪，各處有期徒刑柒月。應執行
有期徒刑貳年拾月。
乙○○犯三人以上共同犯詐欺取財未遂罪，共貳拾柒罪，各處有期
徒刑陸月。應執行有期徒刑貳年。
丙○○犯三人以上共同犯詐欺取財未遂罪，共拾捌罪，各處有期徒
刑陸月。應執行有期徒刑壹年柒月。
扣案如附表二所示之物，均沒收。
    事  實
一、甲○○基於發起後主持、指揮犯罪組織之犯意，自民國110年5
    月間某日起，發起以向居住在中國大陸之女性以「假戀愛真
    詐財」之詐欺犯罪模式詐取金錢，先於110年5月9日指示不
    知情之友人詹博閔（綽號「阿民」）出面向不知情之房東歐
    陽良吉承租位於新竹縣○○鄉○○○路00巷00號獨棟透天豪宅（
    位於愛迪生山莊社區內，下稱本案詐欺機房）作為機房據點
    ，並自行出資購買本案詐欺機房所需用之手機、筆記型電腦
    及上網卡等機房設備及籌備後續運作所需之一切資金費用，
    委由不知情之友人黃國成（所涉違反組織犯罪防制條例等罪
    嫌，另經臺灣新竹地方檢察署【下稱新竹地檢署】為不起訴
    處分）駕駛車牌號碼000-0000號租賃小客車、不知情之友人
    林義傑駕駛車牌號碼000-0000號自用小客車接送機房成員及
    使用車輛協助運送採買機房所需物資，並邀集乙○○（暱稱日
    本）、葉豐齊（暱稱夜叉）及孫豪廷（暱稱普賢、乩童）自
    110年10月19日起；張信全（暱稱風公子、風風風）自110年
    10月26日起；丙○○（暱稱小宇、宇宇宇）自110年10月27日
    起；闕梓修（暱稱金剛）自110年11月2日起分別加入詐欺集
    團並擔任本案詐欺機房成員（葉豐齊、孫豪廷、張信全、闕
    梓修4人所涉犯行，業經臺灣新竹地方法院各判處應執行有
    期徒刑2年、2年、1年9月、8月確定在案），共同組成以實
    施詐術為手段，具有持續性、牟利性之有結構性之詐欺集團
    犯罪組織。該詐欺集團之手法為向中國大陸之女性以「假戀
    愛真詐財」之詐欺犯罪模式詐取金錢，隨機搭訕中國交友網
    站或交友軟體上女性會員，再利用通訊軟體微信（WeChat，
    下稱微信）與之通聯後，由上開機房成員以甲○○所提供經他
    人偽造之「楊凱鈞」國民身分證（尚無積極證據證明已行使
    使用）及網路成熟型男影像照片，頻向女性被害人噓寒問暖
    建立情誼後，復由機房成員依照甲○○所提供放置於手機內備
    忘錄中之「教戰手冊」講稿，虛構身分、身世及成長背景，
    使用微信與大陸地區女子聊天並詐稱：係擔任人生規劃策劃
    部人員，從事就業規劃、青年創業及商業管理等事項，進而
    講述不實之家庭背景、情史、感情觀念等周邊個人背景資料
    以增加可信性，於取得大陸地區女子信任進而交往之後，再
    乘隙以借款或借用其名義加入穩賺不賠之期貨投資方案等不
    實說詞，欲使大陸地區女子信以為真而匯款至該詐欺集團指
    定的人頭帳戶內，再層層轉帳後匯回臺灣，交予該詐騙集團
    朋分得手詐欺款項；若詐騙成功，機房成員依據個人之業績
    ，可領取詐騙所得之某比例（約15%至50%不等，需視詐騙成
    果扣除成本調整）作為酬勞，藉此牟利。
二、甲○○即與葉豐齊、乙○○、孫豪廷、張信全、丙○○、闕梓修等
    人，共同意圖為自己不法所有，基於3人以上詐欺取財之犯
    意聯絡，由甲○○指揮葉豐齊、乙○○、孫豪廷、張信全、丙○○
    、闕梓修等人相互透過Telegram通訊軟體設立「666」、「8
    88」等群組，追蹤各成員目前工作情形，互相報告並統整詐
    欺進度學習詐欺技巧、交換詐欺資訊，葉豐齊等人使用甲○○
    所提供之手機，連結網際網路後，瀏覽或加入中國大陸交友
    網站、交友軟體「同城約會」、「趣約會」、「牽媒」、「
    對緣」、「世紀」、「百合」、「靈魂」、「陌陌」、「你
    的先生」、「Only婚戀」之會員，物色各該網站上女性會員
    作為詐欺之對象，並透過微信將如附表一所示之人加入好友
    圈後，參考甲○○所提供放置於手機內備忘錄中之「教戰手冊
    」講稿話術，推由附表一「詐騙方式」欄所載之人擔任聊天
    對話機手，以微信分別向如附表一所示之女子虛構個人資料
    、交友條件等不實資訊，而於附表一編號1至27所示時間，
    向附表一編號1至27所示之人（均無證據證明為未滿18歲之
    人），著手實施各如附表一編號1至27所示之詐騙行為；惟
    經警調人員於110年11月3日下午1時許，持法院所核發之搜
    索票進入本案詐欺機房進行搜索，扣得附表二所示甲○○所有
    之物品，因而查獲，甲○○等人尚未詐得任何款項而未遂。
三、案經新竹地檢署檢察官指揮法務部調查局新竹縣調查站移送
    及臺北市政府警察局萬華分局報告新竹地檢署檢察官偵查起
    訴。
    理  由
一、程序部分
㈠、按被告以外之人於審判外之陳述，雖不符刑事訴訟法第159條
    之1 至第159 條之4 之規定，而經當事人於審判程序同意 
    作為證據，法院審酌該言詞陳述或書面陳述作成時之情況，
     認為適當者，亦得為證據。當事人、代理人或辯護人於法
    院 調查證據時，知有刑事訴訟法第159 條第1 項不得為證
    據之 情形，而未於言詞辯論終結前聲明異議者，視為有前
    項之同 意，刑事訴訟法第159 條之5 定有明文。查本判決
    所引用被 告以外之人於審判外作成之相關供述證據，雖屬
    傳聞證據， 惟公訴人、上訴人即被告丙○○、甲○○及被告甲○○之辯護人均未於言詞辯論終結前聲明異議；上訴人即被告
    乙○○經合法傳喚未到庭表示意見，然於原審審理時亦未於言
    詞辯論終結前有所異議，本院審酌上開證據資料製作時之情
    況，尚無違法不當及證明力明顯過低之瑕疵，亦認為以之作
    為證據應屬適當，故認前揭證據資料均有證據能力。
㈡、至本件認定事實所引用之非供述證據，與本案具有關連性，
    且無證據證明係公務員違背法定程式所取得，依刑事訴訟法
    第158條之4反面解釋，應有證據能力。
㈢、另組織犯罪防制條例第12條第1項中段規定：「訊問證人之筆
    錄，以在檢察官或法官面前作成，並經踐行刑事訴訟法所定
    訊問證人之程序者為限，始得採為證據」，係以立法排除被
    告以外之人於警詢或檢察事務官調查中所為之陳述，得適用
    刑事訴訟法第159條之2、第159條之3及第159條之5之規定，
    是證人於警詢時之陳述，於違反組織犯罪防制條例案件，即
    絕對不具有證據能力，自不得採為判決基礎。又上開組織犯
    罪防制條例第12條第1項規定，係排除一般證人於警詢陳述
    之證據能力之特別規定，然被告於警詢之陳述，對被告本身
    而言，則不在排除之列，至於共犯被告於偵查中以被告身分
    之陳述，仍應類推適用上開規定，定其得否為證據（最高法
    院107年度台上字第3589號判決意旨參照）。查本判決以下
    引用之人證於警詢時及偵查中未經具結之陳述部分，均屬被
    告以外之人於審判外之陳述，依前開說明，於其等所涉發起
    、主持、指揮、招募、參與犯罪組織罪名，即絕對不具證據
    能力，不得採為判決基礎，然就其等所涉各該加重詐欺犯行
    ，則不受此限制。至被告3人於警詢時之陳述，對於各該被
    告而言，則屬被告之供述，為法定證據方法之一，當不在組
    織犯罪防制條例第12條第1項規定排除之列，除有不得作為
    證據之例外，亦可在有補強證據之情況下，作為證明各該被
    告自己犯罪之證據，自不待言。
二、經查：
㈠、上開犯罪事實，業據被告甲○○（見110偵13333卷㈠第101至106
    反面、145至147頁、卷㈥第22至23反面、70至74、158至163
    、171至172頁，原審卷㈠第89至93、309、379至381、393至4
    25頁，本院卷第278至279、369至370頁）、丙○○（見110偵1
    3333卷㈤第42至56反面、130至135頁、卷㈥第20至21反面、12
    6至129、171至172頁，原審卷第309、379、388頁，本院卷
    第279、370頁）、乙○○（見110偵13333卷㈤第4至8反面、24
    至29頁、卷㈥第18反面、123至125、171至172頁，原審卷㈠第
    117至120、309、379、388頁）分別於警詢、偵查、原審及
    本院審理時坦承不諱，核與證人即共犯葉豐齊（見110偵133
    33卷㈣第194至196頁反面、卷㈥第14至15反面、115至118、17
    1至172、174至175頁，原審卷(一)第104、320、324至325頁
    ）、孫豪廷（見110偵13333卷㈣第95至97頁反面、卷㈥第16至
    17反面、119至122、171至172頁，原審卷㈠第379、388頁）
    、張信全（見110偵13333卷㈢第125至132頁、卷㈥第10至11反
    面、130至132、171至172頁，原審卷(一)第145至146、379
    、388頁）、闕梓修（見110偵13333卷㈢第188至194頁、卷㈥
    第12至13反面、133至136、171至172頁，原審卷㈠第174至17
    5、379、388頁）分別於偵查、原審審理時之證述、證人詹
    博閔於偵查中之證述（見110偵13333卷㈥第55至53頁）大致
    相符，並有法務部調查局新竹縣調查站110年3月13日搜索扣
    押筆錄、扣押物品目錄表、搜索票（見110偵13333卷㈠第3至
    11頁、卷㈥第25頁）、法務部調查局數位現場蒐證紀錄（見1
    10偵13333卷㈠第109至132頁反面、卷㈥第38至42頁反面）、
    通訊軟體Telegram群組「666」、「888」成員資料截圖、訊
    息對話紀錄截圖（見110偵13333卷㈠第133至139頁反面）、
    扣押物照片及內容截圖（見110偵13333卷㈡第31至116頁、卷
    ㈢第6至8、180至183頁、卷㈤第10至20、41頁反面）、房屋租
    賃契約書、房東歐陽良吉提出之存摺封面及內頁房租繳納明
    細、房屋仲介黃士娟手機內與暱稱「詹」之詹博閔LINE訊息
    對話紀錄截圖（見110偵13333卷㈥第86至104頁反面）、搜索
    扣押所得物品一覽表、扣押物編號及其內相關資料、通訊軟
    體微信訊息紀錄截圖（見110偵13871偵卷第6至7、13至144
    頁）、現場平面圖、愛迪生社區監視器影像畫面截圖、社區
    大門出入紀錄表（見110偵13871偵卷第145至150頁）附卷可
    稽，此外，尚有被告甲○○所有如附表二所示物品扣案可佐，
    足認被告甲○○、乙○○、丙○○前揭任意性自白與事實相符，應
    可採信。
㈡、被告甲○○及其辯護人雖辯以：被告甲○○所設立之機房，尚在
    初期與被害人自我介紹、噓寒問暖的階段，並未提及投資項
    目，不會造成對話女子受有財產上損失，尚未到著手階段，
    應不成立犯罪等語；被告乙○○則辯稱：僅取得對方生日、姓
    名、照片等資訊，如何認定已著手詐欺取財犯行等語；被告
    丙○○亦謂以：犯罪沒有到著手階段，只是在初期的噓寒問暖
    ，還沒有騙取他人投資等語。惟查：
　⒈按已著手於犯罪行為之實行而不遂者，為未遂犯，刑法第25
    條第1 項定有明文。次按刑法上之未遂犯，必須已著手於犯
    罪行為之實行而不遂，始能成立。所謂已著手於犯罪行為之
    實行，係指對於構成犯罪要件之行為，已開始實行者而言（
    最高法院27年滬上字第54號、30年上字第684 號判決意旨參
    照）。復「著手」係指犯人對於犯罪構成事實主觀上有此認
    識，客觀上並有開始實行此一構成事實之表徵（行為）者而
    言（最高法院82年度台上字第2119號判決意旨參照）。故判
    斷是否構成未遂犯，須先判斷是否有「著手實行」，即行為
    人是否有為實現其犯意，而開始實行不法構成要件之行為。
    而詐欺取財罪之著手，只要行為人實行以詐財為目的之詐術
    行為，即可認為著手實行，至於被害人是否因行為人之施詐
    行為而陷於錯誤，則不影響本罪未遂犯之成立。
　⒉被告等人利用上述交友網站、交友軟體物色如附表一所示之
    被害人，並以微信將該等被害人加入好友圈，進而以微信與
    該等被害人聯繫，其等主觀上已認識以微信聯繫該等被害人
    即係為向其等施以詐騙，且已開始使用微信與該等被害人聯
    繫，姑不論被告與被害人間，是否已談及金錢、投資理財、
    借款等言語等情，然被告甲○○、乙○○、丙○○與共犯葉豐齊、
    孫豪廷、張信全、闕梓修等人既已分工以被告甲○○所提供之
    智慧型行動電話或電腦設備連結前述交友網站，物色如附表
    一所示之人加入微信好友，並透過微信向各該被害人傳遞虛
    構身分、身世、成長背景及個人影像照片行騙，不僅得以表
    徵其等之「犯意飛躍表動」（即犯罪意思已明白顯露於外）
    ，且被告甲○○等人假冒為有正當工作、外表帥氣男子，佯作
    與該等被害女子有交往之意，基本資料均為虛構，其等以微
    信向各該被害女子傳送不實訊息，雖然尚未詐得金錢，但如
    附表一所載大陸地區女子已經誤以為附表一所示之使用微信
    暱稱之人確實有正當工作、外表帥氣，且有交往之真意，再
    進一步就會受邀請而投資，確有遭受侵害財產法益之危險。
    故被告甲○○等人以微信與被害人交談行為本身已開始啟動，
    足以實現犯罪構成要件之現實危險性行為，難認侵害法益之
    危險性尚未達具體以上之程度，參照上開最高法院判決意旨
    ，應認已著手實施加重詐欺取財行為，被告等所屬詐欺集團
    最雖終未能詐得財物，應認係與詐欺取財未遂之構成要件相
    當。是被告甲○○、乙○○、丙○○與共犯葉豐齊、孫豪廷、張信
    全、闕梓修等人確有如附表一所示之詐欺取財未遂犯行，足
    堪認定，被告3人及被告甲○○辯護人所辯，不足採信。
㈢、又被告甲○○籌組本案之投資詐欺機房，並購買機房設備、承
    租機房據點及招募機房作業員後，以假投資平台詐取投資款
    項，所需投入之運作成本不低，顯非只是供立即實施犯罪而
    隨意組成之詐欺組織，且被告甲○○發起組織後，又負責指揮
    管理本案機房，並先後招募被告乙○○、丙○○與共犯葉豐齊、
    孫豪廷、張信全、闕梓修等人擔任本案機房成員，若詐欺取
    財得手後，機房成員可依據個人業務，領取詐欺所得約15%
    至50%不等比例（需視詐騙成果扣除成本調整）之款項作為
    報酬，彼此間分層負責，具有上下階層關係，核屬具有持續
    性、牟利性之有結構性組織。而被告乙○○、丙○○與共犯葉豐
    齊、孫豪廷、張信全、闕梓修等人係於不同時間，先後應被
    告甲○○之招募而加入本案詐欺集團，擔任機房成員，其等主
    觀上對該詐欺集團乃各自分工模式，彼此分擔部分工作之有
    結構性組織等節，已有所認知，且其等於各自加入上開詐欺
    集團之時起分別假扮之虛擬角色透過交友網站、交友軟體物
    色施詐對象，再以微信將施詐對象加為好友後，以微信向被
    害人施行詐欺，復於通訊軟體群組內互相報告詐欺進度、研
    討詐欺技巧，乃係附表一所示犯行不可或缺之重要環節，彼
    此間就各自加入上開詐欺集團之時起所為如附表一所示犯行
    ，確分別有犯意聯絡及行為分擔，且可據以認定參與如附表
    一所示各次詐欺取財犯行之人，自110年10月19日本案詐欺
    機房開始運作時起，至少有被告甲○○、本案機房成員即被告
    乙○○與共犯葉豐齊、孫豪廷，即已達三人以上，更遑論加計
    其後陸續加入之本案其餘機房成員即被告丙○○及共犯張信全
    、闕梓修。　　
㈣、綜上所述，本件事證明確，被告3人上開犯行堪以認定，自應
    依法論科。
三、論罪：
㈠、按組織犯罪防制條例第3條第1項所謂「發起」犯罪組織，係
    指犯罪組織之創始者，即使犯罪組織從無到有而成立；所謂
    「主持」犯罪組織，係指主事把持，即在已成立之犯罪組織
    中作為首腦而居於領導者地位；所謂「操縱」犯罪組織，指
    實質領導整個犯罪組織之運作；所謂「指揮」犯罪組織，乃
    為某特定任務之實現，可下達行動指令、統籌該行動之行止
    ，而居於核心角色，即足以當之；而「參與」犯罪組織，則
    指一般之聽取號令，實際參與行動之一般成員。且發起犯罪
    組織者倘尚主持、操縱或指揮該犯罪組織，發起、主持、操
    縱或指揮之各行為間即具有高、低度之吸收關係（最高法院
    100年度台上字第6968號判決要旨參照）。本案詐欺集團犯
    罪組織係由被告甲○○於109年5月間某日，出資承租房屋設置
    機房、購買所需設備，復招攬集結被告乙○○、丙○○與共犯葉
    豐齊、孫豪廷、張信全、闕梓修等人加入擔任詐欺機房成員
    ，而於該詐欺機房運作期間，被告甲○○又安排、指示、監督
    上開成員背誦詐騙教戰手冊講稿、話術、使用交友網站或軟
    體鎖定被害人等，為對集團其他成員具有高度之拘束力或效
    力，更有命令或指示直接支配集團成員之行止，為發起、主
    持、指揮、操縱犯罪組織之人；被告乙○○、丙○○則係參與犯
    罪組織之人。
㈡、被告3人所犯罪名
　⒈按行為人於參與犯罪組織之繼續中，先後加重詐欺數人財物
    ，因行為人僅為一參與組織行為，侵害一社會法益，應僅就
    首次犯行論以參與犯罪組織罪及加重詐欺罪之想像競合犯，
    而其後之犯行，乃為其參與組織之繼續行為，為避免重複評
    價，當無從將一參與犯罪組織行為割裂再另論一參與犯罪組
    織罪，而與其後所犯加重詐欺罪從一重論處之餘地（最高法
    院107年度台上字第1066號判決意旨參照）。而指揮犯罪組
    織雖未於此判決中明文，然依此同一法理，自應為同一解釋
    。
　⒉是核被告甲○○就附表一編號1所為，係犯組織犯罪防制條例第
    3條第1項前段之發起犯罪組織罪及刑法第339條之4第2項、
    第1項第2款之三人以上共同犯詐欺取財未遂罪；就附表一編
    號2至27所為，均係犯刑法第339條之4第2項、第1項第2款之
    三人以上共同犯詐欺取財未遂罪。被告甲○○發起本案犯罪組
    織後，進而主持、指揮之，其主持、指揮犯罪組織之低度行
    為應為發起犯罪組織之行為所吸收，不另論罪。又其集結被
    告乙○○、丙○○與共犯葉豐齊、孫豪廷、張信全、闕梓修等人
    加入本案詐欺集團機房成員之招募行為，應屬於其主持犯罪
    組織之階段行為，而為其所犯主持犯罪組織罪所吸收，不另
    論罪，附此敘明。
　⒊被告乙○○係自110年10月19日起加入本案詐欺機房，而參與附
    表一編號1至27所示各次犯行，業經認定如前。是核其就附
    表一編號1所為，係犯組織犯罪防制條例第3條第1項後段之
    參與犯罪組織罪及刑法第339條之4第2項、第1項第2款之三
    人以上共同犯詐欺取財未遂罪；就附表一編號2至27所為，
    均係犯刑法第339條之4第2項、第1項第2款之三人以上共同
    犯詐欺取財未遂罪。
　⒋被告丙○○係自110年10月27日起加入本案詐欺機房，而參與附
    表一編號10至27所示各次犯行，亦經認定如前。是核其就附
    表一編號10所為，係犯組織犯罪防制條例第3條第1項後段之
    參與犯罪組織罪及刑法第339條之4第2項、第1項第2款之三
    人以上共同犯詐欺取財未遂罪；就附表一編號11至27所為，
    均係犯刑法第339條之4第2項、第1項第2款之三人以上共同
    犯詐欺取財未遂罪。　
㈢、檢察官起訴雖認被告甲○○、乙○○就附表一編號1至27所為及被
    告丙○○就附表一編號10至27所為，尚該當刑法第339 條之4
    第1項第3款以網際網路對公眾散布之加重條件。惟查：
　⒈刑法第339 條之4 加重詐欺罪，關於第1 項第3 款「以廣播
    電視、電子通訊、網際網路或其他媒體等傳播工具，對公眾
    散布而犯之。」之加重事由，其立法理由已敘明：「考量現
    今以電信、網路等傳播方式，同時或長期對社會不特定多數
    之公眾發送訊息施以詐術，往往造成廣大民眾受騙，此一不
    特定、多數性詐欺行為類型，其侵害社會程度及影響層面均
    較普通詐欺行為嚴重，有加重處罰之必要，爰定為第 3 款
    之加重處罰事由。」是刑法第339 條之4 第1 項第3 款之加
    重詐欺罪，須以對不特定多數之公眾散布詐欺訊息為要件。
    行為人雖利用廣播電視、電子通訊、網際網路或其他媒體等
    傳播工具犯罪，倘未向公眾散布詐欺訊息，而係針對特定個
    人發送詐欺訊息，僅屬普通詐欺罪範疇。行為人若係基於詐
    欺不特定民眾之犯意，利用網際網路等傳播工具，刊登虛偽
    不實之廣告，以招徠民眾，遂行詐騙。縱行為人尚須對受廣
    告引誘而來之被害人，續行施用詐術，始能使之交付財物，
    仍係直接以網際網路等傳播工具向公眾散布詐欺訊息，無礙
    成立加重詐欺罪（最高法院107年度台上字第907號刑事判決
    參照）。　
　⒉本件被告甲○○、乙○○、丙○○等人係利用智慧型行動電話或電
    腦設備連結網際網路後，瀏覽或加入中國大陸交友網站、交
    友軟體「同城約會」、「趣約會」、「牽媒」、「對緣」、
    「世紀」、「百合」、「靈魂」、「陌陌」、「你的先生」
    、「Only婚戀」之會員，物色各該網站上不特定會員作為詐
    欺之對象，並透過微信將如附表一所示之人加入好友圈後，
    再以微信向如附表一所示之女子虛構個人資料、交友條件等
    不實資訊，而於附表一編號1至27所示時間，向附表一編號1
    至27所示之人，著手實施各如附表一編號1至27所示之詐欺
    行為，業如前述。又被告等人雖於各該交友網站、交友軟體
    使用虛構身分加入會員，然網路世界使用暱稱、代號、別名
    、虛構身分而參與網路社交活動者，在所多是，尚無從僅以
    被告等人在各該交友網路平台以虛構身分加入會員，即認其
    等該當刑法第339條之4第1項第3款之加重條件，易言之，仍
    應視被告等人有無以網際網路向公眾散布詐欺訊息。而依被
    告甲○○、丙○○於本院審理時所供陳：我們加入中國大陸交友
    網站、交友軟體，這些都是交友平台，加入會員後，就可以
    隨興去聊天，附表一編號1至27所示被害人都是平台會員，
    我們是一對一的聊天，聊天後我跟她們講說是擔任人生規劃
    籌劃部人員、就業規劃、青年規劃，我不知道這些平台是否
    所有人都可以看到我的身分資料，如果有特別點進去我的名
    字，才會知道我的身分資料及進行對話等語（見本院卷第37
    0頁）；再觀諸卷附之扣案行動電話微信聊天紀錄截圖（見1
    10偵13871偵卷第13至144頁），由上足認被告甲○○、乙○○、
    丙○○等人確係於各該交友網路平台物色對象，再以微信分別
    與附表一所示被害人聯繫，並針對各該被害人，著手實施如
    附表一各該編號所載之詐術甚明。是其等對以微信向各該被
    害人所施行之詐欺訊息，除雙方另將該等訊息以轉發方式分
    享與他人外，僅行為人與被害人得以閱覽、見聞，並非處於
    瀏覽網際網路之不特定人可共見共聞，此外，亦無其他證據
    足資證明其等有以網際網路向公眾散布詐欺訊息，揆諸前開
    說明，即與刑法第339 條之4 第1 項第3 款之要件不符。
　⒊是公訴意旨認被告亦構成以網際網路對公眾散布而犯詐欺取
    財罪之加重條件，尚有誤會。惟刑法第339條之4第1項所列
    各款，均為詐欺取財之加重條件，如犯詐欺取財罪兼具數款
    加重情形時，因詐欺取財行為祇有一個，仍祇成立一罪，不
    能認為法律競合或犯罪競合（最高法院69年度台上字第3945
    號判決參照），故本案實質上僅屬加重詐欺罪加重條件之減
    縮，自毋庸變更起訴法條，附此敘明。
㈣、共犯關係　　　　　　　
  ⒈本件被告甲○○與共犯葉豐齊、乙○○、孫豪廷、張信全、闕梓
    修等人就事實欄二即如附表一所示犯行，均有犯意聯絡及行
    為分擔，應論以共同正犯。
　⒉被告乙○○、丙○○彼此間就各自加入上開詐欺集團時起所為各
    如附表一編號1至27、編號10至27所示犯行，分別與被告甲○○、共犯葉豐齊、孫豪廷、張信全、丙○○、闕梓修等人間，
    均有犯意聯絡與行為分擔，各應論以共同正犯。 
㈤、罪數關係
  ⒈被告甲○○發起犯罪組織，進而與詐欺集團成員共同對附表一
    所示被害人等犯加重詐欺取財未遂罪，其行為具有部分合致
    ，應與其於本案中之「首次加重詐欺犯行」即附表一編號1
    之犯行論以想像競合犯，依刑法第55條規定，應從一重論以
    發起犯罪組織罪處斷。
　⒉被告乙○○、丙○○加入本案詐欺機房犯罪組織後，即與共犯甲○○共同為附表一所示犯行，因被告等參與上開犯罪組織之目
    的，即係欲與組織成員共同爲詐欺取財犯行，具有行為局部
    之同一性，在法律上實應評價為一行為，則揆諸前揭說明，
    其等各自參與犯罪組織之犯行，自應與其於本案中之「首次
    加重詐欺犯行」即被告乙○○就附表一編號1之犯行、被告丙○○就附表一編號10之犯行論以想像競合犯，依刑法第55條規
    定，均應從一重論以刑法第339條之4第2項、第1項第2款之
    三人以上共同犯詐欺取財未遂罪處斷。
  ⒊另按刑法處罰之加重詐欺取財罪係侵害個人財產法益之犯罪
    ，其罪數計算，依一般社會通念，應以被害人數、被害次數
    之多寡，決定其犯罪之罪數（最高法院108年度台上字第274
    號判決意旨參照）。從而：
　⑴、被告甲○○所犯發起犯罪組織罪1罪、三人以上共同犯詐欺取
      財未遂罪26罪，因所侵害者為不同被害人之個人財產法益
      ，應以被害人數決定犯罪之罪數，而犯意各別，行為互殊
      ，應予分論併罰。
　⑵、被告乙○○所為三人以上共同犯詐欺取財未遂罪共27罪，及
      被告丙○○所為上開三人以上共同犯詐欺取財未遂罪18罪，
      因被害人各不相同，所侵害者為個別之財產法益，犯意個
      別，行爲互異，均應予分論併罰。　
㈥、被告甲○○成立累犯，不予加重說明
　⒈被告甲○○前曾於107年間因毀損案件，經臺灣新北地方法院以
    108年度審簡字第164號判決判處有期徒刑2月確定，於108年
    6月26日易科罰金執行完畢等情，此有本院被告前案紀錄表
    附卷可參（見本院卷第235至238頁），其於徒刑執行完畢後
    ，5年以內故意再犯本件有期徒刑以上之罪，為累犯。
　⒉參酌司法院釋字第775號解釋，法院應區分行為人所犯情節，
    裁量是否依刑法第47條第1項之累犯規定加重其刑，以避免
    因一律適用累犯加重規定，致生行為人所受刑罰超過其所應
    負擔之罪責，其人身自由因此遭受過苛之侵害，而不符憲法
    罪刑相當原則。本院審酌被告所犯前案為毀損案件，與本件
    罪質並不相同，且無刑罰反應力薄弱之情，爰不予加重其最
    輕本刑。
㈦、刑之減輕說明　　
  ⒈按犯組織犯罪防制條例第3條之罪，於偵查及審判中均自白者
    ，減輕其刑，同條例第8條第1項後段定有明文。查被告甲○○
    所犯發起犯罪組織罪部分，於偵查、原審及本院審理時均自
    白犯行，業如前述，是就此部分應依組織犯罪防制條例第8
    條第1項後段減輕其刑。至於被告乙○○、丙○○就被訴參與犯
    罪組織罪部分，於偵查、法院審理時均自白犯行，業如前述
    ，本均應依上開規定減輕其刑，惟其等所犯參與犯罪組織罪
    屬想像競合犯之輕罪，僅由本院於後述依刑法第57條量刑時
    一併衡酌該部分減輕其刑事由，附此敘明。
  ⒉被告甲○○自110年5月某日時發起本案詐欺機房起，以及被告
    乙○○、丙○○自其等各自加入本案詐欺機房組織之時起，雖先
    後著手於附表一所示加重詐欺取財行為之實行，惟於110年1
    1月3日旋遭警查獲而未得逞，業如前述，均屬未遂犯，是就
    其等所犯上開三人以上共同犯詐欺取財未遂罪部分，均分別
    依刑法第25條第2項之規定，按既遂犯之刑減輕之。
　⒊被告3人均無刑法第59條酌減其刑之適用　
  ⑴、按犯罪之情狀顯可憫恕，認科以最低度刑仍嫌過重者，得
      酌量減輕其刑，刑法第59條定有明文。此雖為法院依法得
      行使裁量之事項，然非漫無限制，須犯罪有其特殊之原因
      、環境與情狀，參以刑法第57條所列10款事項等一切情狀
      後，在客觀上足以引起一般之同情，認為即予宣告法定最
      低度刑，猶嫌過重者，始有其適用。
　⑵、查現今社會詐欺集團橫行，往往對於被害人之財產及社會
      秩序產生重大侵害，其犯罪態樣、行為手法亦廣為社會大
      眾所非難，本件被告甲○○所發起之詐欺機房，係屬集團性
      犯罪，又係橫跨兩岸之詐欺犯行，嚴重破壞社會治安，且
      被告甲○○、乙○○、丙○○所為犯行，分別已依組織犯罪防制
      條例第8條第1項後段、刑法第25條第2項規定，予以減輕
      其刑，當無情輕法重之憾，亦無客觀上足以引起一般人同
      情，處以法定最低刑度仍失之過苛之情形，並無再依刑法
      第59條予以酌減之餘地，附此敘明。　　
四、撤銷改判之理由
㈠、原審以被告3人所犯事證明確，分別予以論罪科刑，固非無見
    。惟查，被告3人所為詐欺犯行部分，除該當犯刑法第339條
    之4第2項、第1項第2款之三人以上共同犯詐欺取財未遂罪外
    ，並不成立同條第1項第3款以網際網路對公眾而犯詐欺取財
    之加重條件，原審未予詳查，逕認附表一所示各次犯行亦成
    立此部分之加重條件，其認事用法已有違誤。
㈡、被告甲○○提起上訴，雖坦承發起犯罪組織犯行，然以尚未著
    手實施詐欺犯行，指摘原判決不當，並請求重新量刑；被告
    乙○○、丙○○提起上訴，固均坦承參與本案詐欺機房，惟以尚
    未開始實施詐欺取財犯行，指摘原判決不當，並請求從輕量
    刑等語。經查：
　⒈本件被告甲○○、乙○○、丙○○等人以微信與被害人交談行為本
    身已開始啟動，足以實現犯罪構成要件之現實危險性行為，
    難認侵害法益之危險性尚未達具體以上之程度，應認已著手
    實施加重詐欺取財行為，被告等所屬詐欺集團最終未能詐得
    財物，應認係與詐欺取財未遂之構成要件相當，業經本院認
    定如前，被告3人據此提起上訴，洵無理由。
　⒉被告丙○○提起上訴，請求依刑法第59條酌減其刑一節，然本
    件被告丙○○並無客觀上足以引起一般人同情，處以法定最低
    刑度仍失之過苛之情形，而無再依刑法第59條予以酌減之餘
    地，亦如前述，被告丙○○此部分上訴理由，亦屬無理由。
  ⒊再按刑事審判旨在實現刑罰權之分配的正義，故法院對有罪
    被告之科刑，應符合罪刑相當之原則，使輕重得宜，罰當其
    罪，以契合社會之法律感情，此所以刑法第57條明定科刑時
    應審酌一切情狀，尤應注意該條所列10款事項以為科刑輕重
    之標準，俾使法院就個案之量刑，能斟酌至當。至於量刑輕
    重，係屬事實審法院得依職權自由裁量之事項，苟其量刑已
    以行為人之責任為基礎，並斟酌刑法第57條各款所列情狀，
    而未逾越法定刑度或有濫用權限情事，即不得任意指為違法
    （詳最高法院75年度台上字第7033號判例、103年台上字第3
    6號判決意旨參照）。查原審於量刑時，業已就被告3人發起
    、參與本案詐欺機房之情節、分工狀態、犯後坦承犯行，並
    兼衡等之家庭狀況、經濟、教育程度等詳為說明，內容業如
    前述，顯已斟酌刑法第57條各款事由，並基於刑罰目的性之
    考量、刑事政策之取向以及行為人刑罰感應力之衡量等因素
    而為刑之量定，且以行為人責任為基礎，未逾越法定刑度，
    亦無違背公平正義之精神，客觀上不生量刑明顯失出失入之
    裁量權濫用情形，核屬法院量刑職權之適法行使，難認有何
    不當而構成應撤銷之事由可言。　　　　　　　　
㈢、綜上所述，被告3人提起上訴，均無理由，惟原判決既有上開
    可議之處，即屬無可維持，仍應予撤銷改判。
五、科刑暨定應執行刑說明
㈠、爰以行為人之責任為基礎
　⒈審酌被告甲○○正值青壯之齡，具有透過合法途徑取得報酬、
    賺取財物之能力，竟發起詐欺機房犯罪組織，招募前揭機房
    成員並加以主持、指揮，透過分工之組織型態，向中國大陸
    地區民眾著手實行詐欺犯罪，無視政府一再宣示掃蕩詐欺犯
    罪之決心，破壞社會正常交易秩序，且本案機房為跨國境之
    犯罪組織，嚴重損害我國國際形象及兩岸交流之互信基礎，
    所為甚不足取，自不宜輕縱，惟審酌其犯後均坦認犯行，幸
    尚無被害人遭詐受有財產損失，兼衡其之素行、犯罪動機、
    目的、自述高職夜間部畢業之智識程度、原從事柏油路鋪設
    工作、家庭經濟狀況勉持、與母親、兄姊及姪子同住、未婚
    、無子女等一切情狀，量處如主文第2項所示之刑。
　⒉審酌被告乙○○、丙○○均正值青壯之齡，均具有透過合法途徑
    取得報酬、賺取財物之能力，竟不思循正當管道獲取財物，
    為圖謀一己私慾，加入共同被告甲○○為首之詐欺機房犯罪組
    織，擔任詐欺機房成員，利用中國大陸交友網站、交友軟體
    隨機結識如附表一所示之被害人等，而以「假交友真詐財」
    之方法詐欺被害人等，嚴重破壞我國國際聲譽，傷害人與人
    之間之信賴關係及社會秩序，惡性非輕，惟審酌其等犯後均
    知坦認犯行，就所涉參與犯罪組織犯行，均已符合自白減刑
    規定，兼衡其等之素行、犯罪動機、目的、分工情形及參與
    程度、被告乙○○自述高職肄業之智識程度、原從事物流工作
    、家庭經濟狀況勉持、與母親及阿姨同住、未婚、無子女；
    被告丙○○自述國中肄業之智識程度、原從事冷氣安裝之工作
    、家庭經濟狀況勉持、與父母同住、未婚、無子女等一切情
    狀，分別量處如主文第3、4項所示之刑。　
㈡、按數罪併罰定應執行刑之裁量，應兼衡罪責相當及特別預防
    之刑罰目的，綜合考量行為人之人格及各罪間之關係，具體
    審酌各罪侵害法益之異同、對侵害法益之加重效應及時間、
    空間之密接程度，注意維持輕重罪間刑罰體系之平衡。其依
    刑法第51條第5 款定執行刑者，宜注意刑罰邊際效應隨刑期
    而遞減及行為人所生痛苦程度隨刑期而遞增之情形，考量行
    為人復歸社會之可能性，妥適定執行刑。除不得違反刑法第
    51條之外部界限外，尤應體察法律規範本旨，謹守法律內部
    性界限，以達刑罰經濟及恤刑之目的（最高法院108年度台
    上字第4405、4408號判決意旨參照）。具體審酌被告3人之
    整體犯罪過程，自各行為彼此間之關聯性以觀，其等所犯各
    罪之犯罪時間接近、行為侵害之法益相同、各罪對法益侵害
    之加重效應，及罪數所反應行為人人格及犯罪傾向等情狀為
    整體評價，就其等所犯各罪，分別定應執行如主文第2、3、
    4項所示之刑。　　　
㈢、不予宣告緩刑之說明
　  被告丙○○於本件犯行前，雖未曾因故意犯罪受有期徒刑以上
    之宣告，有本院被告前案紀錄表在卷可憑（見本院卷第249
    至250頁），然審酌被告丙○○無視政府一再宣示掃蕩詐欺犯
    罪之決心，破壞社會正常交易秩序，且所參與之本案詐欺機
    房為跨國境之犯罪組織，嚴重損害我國國際形象及兩岸交流
    之互信基礎，其事後雖坦承參與本案詐欺機房犯行，然仍陳
    稱：僅係噓寒問暖階段，並未騙取他人投資等語，難認其有
    因經本案偵、審程序而知悛悔之實意，是就被告丙○○犯行部
    分，認不宜以宣告緩刑。　　
㈣、按組織犯罪防制條例第3條第3項規定：「犯第1項之罪者，應
    於刑之執行前，令入勞動場所，強制工作，其期間為3年。
    」惟該條項規定業經司法院釋字第812號解釋於110年12月10
    日以其違反憲法比例原則及憲法明顯區隔原則之要求，與憲
    法第8條保障人身自由之意旨不符，應自釋字第812號解釋公
    布之日起失其效力，是本案對被告甲○○、乙○○、丙○○均爰不
    另為強制工作之諭知，附此敘明。
六、沒收說明
㈠、按供犯罪所用、犯罪預備之物或犯罪所生之物，屬於犯罪行
    為人者，得沒收之，刑法第38條第2項前段定有明文。
㈡、扣案如附表二所示之物均為被告甲○○所有，且係被告甲○○持
    以供本案詐欺集團詐欺機房使用，經被告甲○○供述在卷（見
    原審卷第400至413頁），係供本案犯罪所用之物，均應予沒
    收。　　
七、被告乙○○經合法傳喚無正當理由未到庭，爰依刑事訴訟法第
    371條之規定，不待其陳述，逕行判決。　
據上論斷，應依刑事訴訟法第371條、第369條第1項前段、第364
條、第299條第1項前段，判決如主文。
本案經檢察官葉子誠提起公訴，檢察官羅建勛到庭執行職務。
中　　華　　民　　國　　111 　年　　10　　月　　27　　日
                  刑事第十九庭  審判長法　官  曾淑華
                                      法　官  黃惠敏
                                      法　官  李殷君
以上正本證明與原本無異。
如不服本判決，應於收受送達後20日內向本院提出上訴書狀，其
未敘述上訴之理由者並得於提起上訴後20日內向本院補提理由書
（均須按他造當事人之人數附繕本）「切勿逕送上級法院」。
                                      書記官　周彧亘
中　　華　　民　　國　　111 　年　　10　　月　　27　　日
組織犯罪防制條例第3條
發起、主持、操縱或指揮犯罪組織者，處3年以上10年以下有期
徒刑，得併科新臺幣1億元以下罰金；參與者，處6月以上5年以
下有期徒刑，得併科新臺幣1千萬元以下罰金。但參與情節輕微
者，得減輕或免除其刑。
具公務員或經選舉產生之公職人員之身分，犯前項之罪者，加重
其刑至二分之一。
犯第1項之罪者，應於刑之執行前，令入勞動場所，強制工作，
其期間為3年。
前項之強制工作，準用刑法第90條第2項但書、第3項及第98條第
2項、第3項規定。
以言語、舉動、文字或其他方法，明示或暗示其為犯罪組織之成
員，或與犯罪組織或其成員有關聯，而要求他人為下列行為之一
者，處3年以下有期徒刑，得併科新臺幣3百萬元以下罰金：
一、出售財產、商業組織之出資或股份或放棄經營權。
二、配合辦理都市更新重建之處理程序。
三、購買商品或支付勞務報酬。
四、履行債務或接受債務協商之內容。
前項犯罪組織，不以現存者為必要。
以第5項之行為，使人行無義務之事或妨害其行使權利者，亦同
。
第5項、第7項之未遂犯罰之。
中華民國刑法第339條之4
犯第339條詐欺罪而有下列情形之一者，處1年以上7年以下有期
徒刑，得併科1百萬元以下罰金：
一、冒用政府機關或公務員名義犯之。
二、三人以上共同犯之。
三、以廣播電視、電子通訊、網際網路或其他媒體等傳播工具，
    對公眾散布而犯之。
前項之未遂犯罰之。
附表一
編號 被害人/微信帳號暱稱) 詐騙日期 (對話始點) 詐騙方式  1  郭平/ 萍水相逢 (原起訴書附表二編號16) 110年10月23日 孫豪廷使用甲○○所提供附表二扣案物編號A1-2-7號手機，透過微信向郭平佯稱其名為陳宇東、目前從事人生、就學、創業規劃管理等虛構之身分及職業資訊，並對郭平噓寒問暖以取得信任。  2  高靜/ 靜默如初 (原起訴書附表二編號7) 110年10月24日 乙○○使用甲○○所提供附表二扣案物編號A1-1-10號手機，透過微信向高靜佯稱其係從事策畫、就學、創業規劃管理等虛構之職業資訊，並對高靜噓寒問暖談論感情觀以取得信任。  3 孫艾/ 孫艾 (原起訴書附表二編號12) 110年10月24日 葉豐齊使用甲○○所提供附表二扣案物編號A1-1-11號手機，透過微信向孫艾佯稱其為楊坤東之虛偽身分，並與孫艾以老公老婆相稱，取得信任並達交往階段。  4 龍芙蓉/龍芙蓉-中國平安 (原起訴書附表二編號14) 110年10月24日 張信全使用甲○○所提供附表二扣案物編號A1-1-16號手機，透過微信向龍芙蓉以虛偽身分與龍芙蓉談情說愛，取得龍芙蓉信任以親愛的相稱，達交往階段。  5 李夢琪/李夢琪~Ayla艾拉 (原起訴書附表二編號8) 110年10月25日 乙○○使用甲○○所提供附表二扣案物編號A1-1-10號手機，透過微信向李夢琪佯稱其名為陳宇東、目前工作領域等虛構之身分及職業資訊，並對李夢琪噓寒問暖、交換照片取得信任。  6 鄭文萍/夏日冰茶 (原起訴書附表二編號22) 110年10月25日 孫豪廷使用甲○○所提供附表二扣案物編號A1-2-7號手機，透過微信向鄭文萍佯稱其名為王有為、從事策畫、人生、就學、創業規劃、商業管理等虛構之身分及職業等資訊，並對鄭文萍噓寒問暖以取得信任。  7 張秀/ 優秀 (原起訴書附表二編號9) 110年10月26日 乙○○使用甲○○所提供附表二扣案物編號A1-1-10號手機，透過微信向張秀佯稱其名為陳宇東、目前工作領域等虛構之身分及職業、家庭資訊，並對張秀噓寒問暖以取得信任。  8 楊洋/ 楊洋 (原起訴書附表二編號23) 110年10月26日 乙○○使用甲○○所提供附表二扣案物編號A1-3-3號手機，透過微信向楊洋佯稱其名為陳宇東、目前工作領域等虛構之身分及職業資訊，並對楊洋噓寒問暖以取得信任。  9 蘇利華/寒梅傲雪 (原起訴書附表二編號24) 110年10月26日 乙○○使用甲○○所提供附表二扣案物編號A1-3-3號手機，透過微信向蘇利華佯稱其名為楊坤東、工作狀況虛構之身分等資訊，並對蘇利華噓寒問暖談論感情觀以取得信任。  10 陳美琪/ Chan (原起訴書附表二編號3) 110年10月28日 甲○○使用附表二扣案物編號A1-1-9號手機，透過微信向陳美琪以虛偽身分與陳美琪談情說愛，取得陳美琪信任互稱以親密暱稱。  11 程佳怡/前程似錦 (原起訴書附表二編號25) 110年10月28日 乙○○使用甲○○所提供附表二扣案物編號A1-3-3號手機，透過微信向程佳怡佯稱其名為陳宇東、從事人生、就學、創業規劃、商業管理等虛構之身分及職業等資訊，並對程佳怡噓寒問暖以取得信任。  12 琳韻/ Meina (原起訴書附表二編號26) 110年10月28日 乙○○使用甲○○所提供附表二扣案物編號A1-3-3號手機，透過微信向琳韻佯稱其名為孫國文、從事人生、就學、創業規劃、商業管理等虛構之身分及職業等資訊，並與琳韻談及日常生活以取得信任。  13 賓娜/ 倔強的猴子 (原起訴書附表二編號2) 110年10月29日 甲○○使用附表二扣案物編號A1-1-5號手機，以暱稱「宇東」透過微信向賓娜詢問其個人資料、電話號碼，並與賓娜談及日常生活以取得信任。  14 張瀾/ 九月 (原起訴書附表二編號4) 110年10月29日 甲○○使用附表二扣案物編號A1-1-9號手機，透過微信向張瀾以虛偽身分談及感情觀、日常生活等以取得信任。  15 梁嘉馨/香秋拉澤 (原起訴書附表二編號5) 110年10月29日 甲○○使用附表二扣案物編號A1-1-9號手機，透過微信向梁嘉馨佯稱其為楊坤東並談及感情觀、日常生活等取得梁嘉馨信任以親愛的相稱。  16 張雨莎/ 莎  (原起訴書附表二編號21) 110年10月29日 孫豪廷使用甲○○所提供附表二扣案物編號A1-2-7號手機，透過微信向張雨莎佯稱其名為王有為等虛構之身分資訊，並對張雨莎噓寒問暖、聊及日常生活以取得信任。  17 李嘉怡/逸 (原起訴書附表二編號10) 110年10月30日 乙○○使用甲○○所提供附表二扣案物編號A1-1-10號手機，透過微信向李嘉怡佯稱其名為楊坤東、從事策劃工作、父親病狀等虛構之身分、職業及家庭等資訊以取得信任。  18 孫新/ 新月ㄦ (原起訴書附表二編號17) 110年10月30日 孫豪廷使用甲○○所提供附表二扣案物編號A1-2-7號手機，透過微信向孫新佯稱其名為王有為、從事人生規劃、就學、青年創業、商業管理等虛構之身分及職業等資訊，並與孫新談及日常生活以取得信任。  19 彭童悅/ Crystal圖圖 (原起訴書附表二編號1) 110年10月31日 甲○○使用附表二扣案物編號A1-1-1號手機，透過微信向彭童悅以虛偽身分談及日常生活等內容，取得彭童悅信任並傳送個人生活照片。  20 馬艷/ 果果 (原起訴書附表二編號6) 110年11月1日 乙○○使用甲○○所提供附表二扣案物編號A1-1-10號手機，透過微信向馬艷佯稱其名為楊坤東，從事策劃、人生及就學規劃、青年創業、商業管理等虛構之身分及職業等資訊，並對馬艷噓寒問暖以取得信任。  21 周芸/ Rx婷美~芸 (原起訴書附表二編號11) 110年11月1日 乙○○使用甲○○所提供附表二扣案物編號A1-1-10號手機，透過微信向周芸佯稱其名為孫國文，從事策劃、人生及就學規劃、青年創業、商業管理等虛構之身分、家庭及職業等資訊，並對周芸噓寒問暖以取得信任。  22 王靜/ 靜 (原起訴書附表二編號18) 110年11月1日 孫豪廷使用甲○○所提供附表二扣案物編號A1-2-7號手機，透過微信向王靜佯稱其名為陳宇東並談及日常生活以取得信任。  23 李琴/ 琴姊兔業 (原起訴書附表二編號27) 110年11月1日 乙○○使用甲○○所提供附表二扣案物編號A1-3-3號手機，透過微信向李琴佯稱其名為陳宇東，對李琴聊及日常生活、感情觀等以取得信任。  24 心儀/ 心懷美好 (原起訴書附表二編號13) 110年11月2日 張信全使用甲○○所提供附表二扣案物編號A1-1-16號手機，透過微信向心儀以虛偽身分表白情感，以取得信任。  25 王秀紅/ 王秀紅 (原起訴書附表二編號15) 110年11月2日 張信全使用甲○○所提供附表二扣案物編號A1-1-16號手機，透過微信向王秀紅以虛偽身分聊及感情觀及日常生活，以取得信任。  26 劉文竟/劉 (原起訴書附表二編號19) 110年11月2日 孫豪廷使用甲○○所提供附表二扣案物編號A1-2-7號手機，透過微信向劉文竟佯稱其名為陳宇東並談及日常生活、工作狀況等以取得信任。  27 李霞/ 晚風 (原起訴書附表二編號20) 110年11月2日 孫豪廷使用甲○○所提供附表二扣案物編號A1-2-7號手機，透過微信向李霞佯稱其名為王有為，從事策劃、人生及就學規劃、青年創業、商業管理等虛構之身分及職業等資訊以取得信任。  
附表二：被告甲○○扣案物明細表　　　
編號 扣案物編號 扣押物品名稱 數量 1 A1-1-1 粉色iPhone手機（IMEI：000000000000000） 1支 2 A1-1-2 iPhone手機（門號：0000000000，IMEI：000000000000000） 1支 3 A1-1-3 玫瑰iPhone手機（門號1：0000000000、門號2：0000000000，IMEI：000000000000000） 1支 4 A1-1-4 iPhone手機（IMEI：000000000000000，門號：0000000000） 1支 5 A1-1-5 iPhone7手機（IMEI：000000000000000） 1支 6 A1-1-6 iPhone手機（門號：0000000000，IMEI：000000000000000） 1支 7 A1-1-7 iPhone手機（IMEI：000000000000000） 1支 8 A1-1-8 iPhone手機（IMEI：000000000000000） 1支 9 A1-1-9 iPhone手機（IMEI：000000000000000） 1支 10 A1-1-10 黑色iPhone手機（IMEI：000000000000000） 1支 11 A1-1-11 iPhone手機（門號：0000000000，IMEI：000000000000000） 1支 12 A1-1-12 iPhone手機（IMEI：000000000000000，門號：00000000000） 1支 13 A1-1-13 粉色iPhone手機（門號：0000000000，IMEI：000000000000000） 1支 14 A1-1-14 iPhone手機（IMEI：0000000000000） 1支 15 A1-1-15 iPhone手機（IMEI：000000000000000） 1支 16 A1-1-16 iPhone手機（門號：0000000000，IMEI：000000000000000） 1支 17 A1-1-17 Sugar手機（IMEI：000000000000000、00000000000000） 1支 18 A1-1-18 黑色iPhone手機（門號：+00000000000，IMEI：000000000000000） 1支 19 A1-1-19 Sugar手機（背貼0000000000卡片） 1支 20 A1-1-20 iphone手機（IMEI：000000000000000，門號：0000000000） 1支 21 A1-2-1 黑色Sugar手機（IMEI：000000000000000，IMEI：000000000000000） 1支 22 A1-2-2 玫瑰金iPhone手機（IMEI：000000000000000） 1支 23 A1-2-3 SUGAR手機 1支 24 A1-2-4 iPhone手機（門號：0000000000，IMEI：000000000000000） 1支 25 A1-2-5 黑色vivo手機（IMEI1：000000000000000，IMEI2：000000000000000） 1支 26 A1-2-6 紅色vivo手機（IMEI1：000000000000000，IMEI2：000000000000000） 1支 27 A1-2-7 玫瑰金iPhone手機（門號：0000000000，IMEI：000000000000000） 1支 28 A1-2-8 銀色iPhone手機（門號：0000000000，IMEI：000000000000000） 1支 29 A1-2-9 黑色vivo手機（IMEI1：000000000000000，IMEI2：000000000000000） 1支 30 A1-3-1 SAMSUNG手機（IMEI：000000000000000，IMEI：000000000000000） 1支 31 A1-3-2 iPhone手機（IMEI：000000000000000） 1支 32 A1-3-3 iPhone手機（門號：0000000000，IMEI：00000000000000） 1支 33 A1-3-4 玫瑰金iPhone手機（IMEI：000000000000000，門號：000000000000） 1支 34 A1-3-5 Sugar手機（門號：0000000000，IMEI1：000000000000000-00，IMEI2：000000000000000-00） 1支 35 A1-3-6 iPhone手機（IMEI：0000000000000000） 1支 36 A1-3-7 iPhone手機（門號：0000000000，IMEI：000000000000000） 1支 37 A1-3-8 隨身碟 2支 38 A1-3-9 Acer筆記型電腦 1台 39 A1-3-10 ASUS筆記型電腦 1台 40 A1-3-11 ASUS筆記型電腦 1台 41 A1-3-12 扣押物編號A1-3-9資料光碟 1片 42 A1-3-13 玫瑰金iPhone手機（新機） 1支 43 A1-3-14 上網卡 1袋 44 A1-3-15 上網卡儲值收據 1張